臺灣嘉義地方法院刑事判決
110年度易字第116號
公  訴  人  臺灣嘉義地方檢察署檢察官
被      告  蔡育儒

上列被告因竊盜案件，經檢察官提起公訴（110年度偵字第1271
、1614、1753、1821、1857、2119號），嗣於本院準備程序中，
就被訴事實為有罪之陳述，經本院告知簡式審判程序意旨，並聽
取當事人之意見後，裁定進行簡式審判程序，判決如下：
    主  文
蔡育儒犯如附表編號一至六所示之罪，各處如附表編號一至六「
主文」欄所示之刑及沒收。如附表編號三、四、六所犯之罪所處
之刑，應執行有期徒刑捌月，如易科罰金，以新臺幣壹仟元折算
壹日；如附表編號一、二、五所犯之罪所處之刑，應執行有期徒
刑壹年貳月；沒收部分併執行之。
    事  實
一、蔡育儒因缺錢花用，竟分別為下列行為：
　㈠於民國109年12月24日凌晨2時30分許，偕同黃加璟（涉犯竊
    盜罪嫌部分，由檢察官另行偵辦）前往嘉義市○區○○路000號
    之嘉義火車站，因無法支付車票錢，竟意圖為自己不法之所
    有，基於竊盜之犯意，持其所有客觀上可供作兇器使用之螺
    絲起子1把，撬開而破壞嘉義火車站補票房大門之喇叭鎖後
    ，進入補票房內竊取由嘉義火車站副站長陳○○保管並放置於
    抽屜內之現金新臺幣（下同）1,800元得手。
　㈡意圖為自己不法之所有，基於以不正方法由收費設備取得他
    人之物、竊盜及毀損他人物品之犯意，於110年1月3日上午7
    時51分，在嘉義市○區○○路000○0號之HAPPY GET熊賀夾加盟
    概念3店之1樓，持其所有客觀上可供作兇器使用之螺絲起子
    1把，撬開而損壞由孫○○管理、置放於該處之夾娃娃機投幣
    箱，再持上開螺絲起子欲撬開夾娃娃機之零錢箱找尋可竊取
    之物品，然因故未能撬開零錢箱，又扳動投幣箱內之開關，
    使機台可以未投幣就能操作搖桿，而以此不正方式夾得機台
    內之公仔2個（價值合計700元）。又意圖為自己不法之所有
    ，基於同一竊盜及毀損他人物品之犯意，於同日上午8時23
    分，接續前往該店2樓，持前開螺絲起子撬開而損壞由林○○
    管理、置放於2樓之飛鏢機2台之零錢箱後，竊取其內之現金
    2,180元得手。
　㈢意圖為自己不法之所有，基於竊盜之犯意，於110年1月20日
    凌晨3時21分，騎乘腳踏車行經嘉義市○區○○街000號，掀開
    謝○○於該處之攤位上覆蓋之布棚後，徒手竊取謝○○所有置放
    於攤位架子上之愛心捐款箱內之現金200元，得手後旋騎乘
    腳踏車離去。
　㈣意圖為自己不法之所有，基於竊盜之犯意，於110年1月20日
    凌晨4時22分，騎乘腳踏車行經嘉義市○區○○街000號之教官
    滷味餐車，持隨地撿拾之鐵片（無證據證明為兇器）破壞何
    ○○所有並放置於餐車上之木製錢箱鎖頭（所犯毀損他人物品
    罪嫌部分未據告訴、起訴），打開該錢箱找尋可偷竊之財物
    ，然因其內無財物而未能得逞。
　㈤意圖為自己不法之所有，基於竊盜之犯意，於110年1月21日
    凌晨5時13分，騎乘腳踏車行經嘉義市○區○○街00號之大人味
    咖哩店，持其所有客觀上可供作兇器使用之螺絲起子1把，
    破壞該店家大門鎖頭後，進入店內竊取店長陳○○所有並放置
    於置物櫃內之現金6,700元，得手後旋騎乘腳踏車離去。
　㈥意圖為自己不法之所有，基於竊盜之犯意，於110年2月7日凌
    晨3時8分，前往嘉義市○區○○路000號之波波洗衣店，持其所
    有客觀上可供作兇器使用之螺絲起子2把，撬開而破壞投幣
    機欲找尋可竊取之財物（所犯毀損他人物品罪嫌部分未據告
    訴、起訴），適為該店現場負責人蔡○○察覺並喝止，蔡育儒
    見狀旋逃離現場而未能得逞。
二、案經陳○○訴由嘉義市政府警察局第二分局、林○○、孫○○訴由
    嘉義市政府警察局第一分局及內政部警政署鐵路警察局高雄
    分局報告臺灣嘉義地方檢察署檢察官偵查起訴。
    理  由
一、本案被告蔡育儒所犯係死刑、無期徒刑、最輕本刑為3年以
    上有期徒刑以外之罪，其於準備程序中就被訴事實為有罪之
    陳述，經本院告知簡式審判程序之旨，並聽取檢察官及被告
    之意見後，裁定進行簡式審判程序。又依刑事訴訟法第273
    條之2、同法第159條第2項之規定，簡式審判程序不適用傳
    聞法則有關限制證據能力之相關規定，合先敘明。
二、前揭事實，業據被告於警詢、偵訊、本院準備程序及審理時
    均坦承不諱（見鐵警高分警偵字第1100000171號卷【下稱警
    Ａ卷】第2至3頁，嘉市警一偵字第1100001269號卷【下稱警Ｂ
    卷】第2至4頁，嘉市警二偵字第1100000734號卷【下稱警Ｃ
    卷】第1頁反面至2頁反面，嘉市警一偵字第1100000777號卷
    【下稱警Ｄ卷】第2至3頁，嘉市警二偵字第1100700886號卷
    【下稱警Ｅ卷】第2至4頁，嘉市警一偵字第1100700484號卷
    【下稱警Ｆ卷】第1頁反面至2頁，110年度偵字第1271號卷第
    71至74頁，本院易字卷第144至149、161至162頁），核與證
    人即被害人陳○○（見警Ａ卷第76至78頁）、謝○○（見警Ｃ卷第
    5至6頁）、何○○（見警Ｄ卷第6至7頁）、蔡○○（見警Ｆ卷第5
    至6頁）、告訴人林○○（見警Ｂ卷第7至8、12頁）、孫○○（見
    警Ｂ卷第13至15頁）、陳○○（見警Ｅ卷第7至8頁）、證人黃加
    璟（見警Ａ卷第67至68頁）於警詢時之證述相符，並有嘉義
    火車站之監視錄影器翻拍照片、嘉義市政府警察局第一分局
    長榮派出所扣押筆錄、扣押物品目錄表、林○○之被害報告單
    、孫○○之被害報告單、免用統一發票收據、估價單、林○○之
    嘉義市政府警察局第一分局長榮派出所受理刑事案件報案三
    聯單、HAPPY GET熊賀夾加盟概念3店之監視錄影器翻拍照片
    、扣案公仔照片、被告到案時之照片、謝○○之被害報告單、
    謝○○攤位之監視錄影器翻拍照片、何○○之被害報告單、木製
    錢箱照片、教官滷味攤位之監視錄影器翻拍照片、何○○之嘉
    義市政府警察局第一分局長榮派出所受理刑事案件報案三聯
    單、陳○○之被害報告單、大人味咖哩店外之監視錄影器翻拍
    照片、蔡○○之被害報告單、波波洗衣店之現場照片、監視錄
    影器翻拍照片等件在卷可稽（見警Ａ卷第80至86頁，警Ｂ卷第
    17至21、23至24、26至28、30至39頁，警Ｃ卷第9至13頁，警
    Ｄ卷第10至15頁，警Ｅ卷第10至13頁，警Ｆ卷第10至13、15至1
    7頁），足認被告上開任意性自白與事實相符，應堪採信。
    本案事證明確，被告之犯行均堪認定，均應依法論科。
三、論罪科刑：
　㈠核被告所為，分別係犯如附表「所犯罪名」欄所示之罪。
　㈡就事實欄一、㈡部分，被告係扳動夾娃娃機之投幣箱內之開關，使機台可以未投幣就操作後，再操作機台之搖桿夾取公仔2個，是以規避夾娃娃機正常使用規則之方式而夾得夾娃娃機內物品，應構成刑法第339條之1第1項之非法由收費設備取財罪，公訴意旨就此部分認係構成刑法第321條第1項第2、3款之攜帶兇器毀壞安全設備竊盜罪，容有未洽，然其基本事實同一，並經本院當庭告知被告上開罪名（見本院易字卷第146頁），無礙被告防禦權之行使，爰依法變更起訴法條。
　㈢就事實欄一、㈡、㈣、㈥部分，按刑法第321條第1項第2款所謂
    安全設備，係指門扇牆垣以外，依社會通常觀念足認為防盜
    之設備而言。又刑法第321條第1項第2款所謂「其他安全設
    備」，係指具有隔絕防閑作用，並固定於土地上建築物或工
    作物之安全設備而言（最高法院85年度台非字第313號判決
    意旨參照）。而刑法第321條第1項第2款係將毀越門窗、牆
    垣及其他安全設備並列，則依立法體系解釋，所謂安全設備
    應與門窗、牆垣類比，專指為保護固著於土地上之建物、工
    作物或不動產之防盜設備，並非泛指一切物品上所裝設之鎖
    ，均屬安全設備。經查，就事實欄一、㈡部分，被告係破壞
    夾娃娃機之投幣箱及零錢箱；就事實欄一、㈣部分，被告係
    破壞木製錢箱上之鎖頭；就事實欄一、㈥部分，被告係破壞
    投幣機，是被告所破壞之物品均為可移動物品之鎖具，雖仍
    兼具防閑功能，惟與竊盜罪之加重條件所指之「安全設備」
    含義尚屬有間，自均不能論以刑法第321條第1項第2款之毀
    壞安全設備竊盜罪，而僅能論以刑法第320條第1項之普通竊
    盜罪。公訴意旨認被告就事實欄一、㈣部分所為係涉犯刑法
    第321條第1項第2款之加重竊盜罪嫌，尚有未洽，惟因社會
    基本事實同一，爰依法變更起訴法條，而就事實欄一、㈡、㈥
    部分，被告所為另分別構成刑法第321條第1項第3款之攜帶
    兇器竊盜既、未遂罪，公訴意旨認被告此部分另涉犯刑法第
    321條第1項第2款之加重竊盜罪嫌，雖有未洽，然此僅為加
    重條件之縮減，被告所犯仍屬構成要件及法條相同之加重竊
    盜罪，故無庸變更起訴法條，附此說明。
　㈣就事實欄一、㈡部分，起訴書犯罪事實欄已明確記載被告有持
    螺絲起子破壞夾娃娃機及飛鏢機零錢箱之毀損他人物品犯行
    ，且被告所犯毀損他人物品之犯行，亦經告訴人林○○、孫○○
    提出告訴（見警Ｂ卷第8、15頁），故此部分仍屬起訴範圍，
    僅論罪法條部分應予補充。起訴書固認被告毀壞他人機台之
    行為已結合於其所犯毀壞安全設備竊盜之罪質中，無再構成
    毀損他人物品罪，然本院認被告此部分所為係構成攜帶兇器
    竊盜罪，不構成毀壞安全設備竊盜罪，業如前述，則被告所
    犯毀損他人物品罪，自無從結合為其所犯之加重竊盜罪，仍
    應另論以毀損他人物品罪，附此敘明。
　㈤就事實欄一、㈡部分，被告為取得財物，在HAPPY GET熊賀夾
    加盟概念3店之1、2樓，先後撬開夾娃娃機投幣箱及零錢箱
    尋找財物，又以不正方法夾得機台內之公仔，再撬開飛鏢機
    之零錢箱竊取其內現金等行為，係於密切接近之時地實施，
    各行為間獨立性極為薄弱，依一般社會健全觀念，在時間差
    距上難以強行分開，應視為數個舉動之接續實行，合為包括
    之一行為予以評價，屬接續犯。
　㈥就事實欄一、㈡部分，被告以一行為觸犯攜帶兇器竊盜、毀損
    他人物品及非法由收費設備取財罪之3罪名，並侵害林○○、
    孫○○2人之財產法益，為想像競合犯，應依刑法第55條之規
    定，從一重之攜帶兇器竊盜罪處斷。
　㈦被告所為上揭犯行，犯意各別，行為互殊，應予分論併罰。
　㈧被告前因竊盜案件，經臺灣新竹地方法院以109年度易字第18
    7號判決判處有期徒刑4月，共2罪，應執行有期徒刑6月確定
    ，於109年8月24日執行完畢等情，有臺灣高等法院被告前案
    紀錄表在卷可憑（見本院易字卷第19至72頁），其受徒刑之
    執行完畢後，5年以內故意再犯本案有期徒刑以上之罪，均
    為累犯，審酌被告於上開案件執行完畢後，未能自我控管以
    期順利復歸社會，竟於5年以內再次犯本案同罪質之罪，且
    其上開案件執行完畢迄本案再犯，期間僅經過約4月至7月，
    足見被告對刑罰之反應力薄弱，又本案縱予加重最低本刑，
    本院於法定刑內所為之量刑尚屬合理，被告之人身自由並無
    因此遭受過苛侵害或超過其所應負擔罪責之情形，爰依刑法
    第47條第1項之規定及參酌司法院釋字第775號解釋意旨，均
    加重其刑及最低本刑。
　㈨就事實欄一、㈣、㈥部分，被告已開始搜索財物而著手實施竊
    盜犯行，然分別因未尋得財物及遭人喝止而不遂，均為未遂
    犯，應依刑法第25條第2項之規定，均按既遂犯之刑減輕之
    。
　㈩被告就事實欄一、㈣、㈥部分同時有上開刑之加重減輕事由，
    爰依法先加後減之。
　爰以行為人之責任為基礎，審酌被告於本案前除有上開構成
    累犯之竊盜紀錄外（此部分為免重複評價，不再於此審酌）
    ，另有多次因竊盜遭法院判刑確定之紀錄，此有臺灣高等法
    院被告前案紀錄表在卷可稽（見本院易字卷第19至72頁），
    被告一再竊取他人物品，可見其法治觀念淡薄，所為實屬不
    該，惟念及被告犯後坦承犯行，態度良好，兼衡被告竊取財
    物之手段、次數、潛在危險性、以不當方式夾取夾娃娃機內
    物品之方式、所取得財物之價值尚非甚鉅、於本院審理時自
    承因需要生活費而犯罪之動機、小學畢業之智識程度、未婚
    、於入監服刑前從事粗工工作之生活狀況（見本院易字卷第
    162頁）等一切情狀，分別量處如主文所示之刑，並就事實
    欄一、㈢、㈣、㈥部分所處之刑，均諭知易科罰金之折算標準
    。另被告就事實欄一、㈢、㈣、㈥所犯之罪所處之刑為得易科
    罰金之刑，就事實欄一、㈠、㈡、㈤所犯之罪所處之刑為不得
    易科罰金之刑，依刑法第50條第1項第1款、第2項之規定，
    非經受刑人請求檢察官聲請定應執行刑者，不得併合處罰之
    ，爰審酌被告所犯各罪之犯罪型態、時間、手段、動機、所
    侵害之法益及不法內涵相近，責任非難重複之程度較高等情
    狀，就事實欄一、㈢、㈣、㈥所處之刑及事實欄一、㈠、㈡、㈤所
    處之刑分別定其應執行之刑，並就事實欄一、㈢、㈣、㈥所定
    之執行刑諭知易科罰金之折算標準，以示懲儆。
四、沒收部分：
　㈠扣案之螺絲起子共3把，均為被告所有，分別為被告用以撬開
    如事實欄一、㈡、㈥所示夾娃娃機、投幣機時使用之工具，此
    經被告供承明確（見警Ｂ卷第3至4頁，警Ｆ卷第2頁，本院易
    字卷第161頁），核均屬被告所有供本案犯罪所用之物，爰
    依刑法第38條第2項前段之規定，均宣告沒收。
　㈡被告如事實欄一、㈠所示竊得之現金1,800元；如事實欄一、㈡
    所示竊得之現金2,180元；如事實欄一、㈢所示竊得之現金20
    0元；如事實欄一、㈤所示竊得之現金6,700元，為被告之犯
    罪得，均未經扣案，亦未實際合法發還被害人，爰依刑法第
    38條之1第1項前段、第3項之規定，均諭知沒收，併諭知於
    全部或一部不能沒收或不宜執行沒收時，均追徵其價額。
　㈢被告如事實欄一、㈡所示犯罪所得之公仔2個，業經孫○○立據
    領回而已實際合法發還被害人，此有贓物認領保管單在卷可
    稽（見警Ｂ卷第25頁），故不宣告沒收或追徵。
　㈣被告如事實欄一、㈠所示用以撬開補票房大門喇叭鎖之螺絲起
    子；如事實欄一、㈣所示用以破壞木製錢箱之鐵片；如事實
    欄一、㈤所示用以破壞店家大門鎖頭之螺絲起子，均未扣案
    ，且經被告丟棄，此經被告供承明確（見本院易字卷第144
    、147至148頁），是該等物品已非屬被告所有，目前是否仍
    存在亦有不明，亦無證據足認有被告以外之人無正當理由提
    供或有被告以外之人無正當理由取得，復審酌上開物品為市
    面上極易購得之物品，本身價值低微，揆諸刑法第38條之2
    第2項之規定，爰均不諭知沒收或追徵。
據上論斷，應依刑事訴訟法第273條之1第1項、第299條第1項前
段、第300條，刑法第320條第1項、第3項、第321條第1項第2款
、第3款、第2項、第339條之1第1項、第354條、第25條第2項、
第55條、第47條第1項、第41條第1項前段、第8項、第51條第5款
、第38條第2項前段、第38條之1第1項前段、第3項，刑法施行法
第1條之1第1項，判決如主文。
本案經檢察官賴韻羽提起公訴，檢察官徐鈺婷到庭執行職務。
中　　華　　民　　國　　110 　年　　5 　　月　　7 　　日
　　　　　　　　　刑事第六庭　法　官　官怡臻
以上正本證明與原本無異。
如不服本判決，應於判決送達後10日內，向本院提出上訴狀。
中　　華　　民　　國　　110 　年　　5 　　月　　7 　　日
　　　　　　　　　　　　　　　　書記官　
附表：
編號 犯罪事實 所犯罪名 主文  一 事實欄一、㈠（即起訴書犯罪事實欄一、（一）） 刑法第321條第1項第2、3款之攜帶兇器毀壞門窗竊盜罪 蔡育儒犯攜帶兇器毀壞門窗竊盜罪，累犯，處有期徒刑捌月。 未扣案之犯罪所得新臺幣壹仟捌佰元沒收，於全部或一部不能沒收或不宜執行沒收時，追徵其價額。  二 事實欄二、㈡（即起訴書犯罪事實欄一、（二）） 刑法第339條之1第1項之非法由收費設備取財罪、第321條第1項第3款之攜帶兇器竊盜罪、同法第354條之毀損他人物品罪 蔡育儒犯攜帶兇器竊盜罪，累犯，處有期徒刑捌月。 扣案螺絲起子壹把沒收。未扣案之犯罪所得新臺幣貳仟壹佰捌拾元沒收，於全部或一部不能沒收或不宜執行沒收時，追徵其價額。  三 事實欄一、㈢（即起訴書犯罪事實欄一、（三）） 刑法第320條第1項之竊盜罪 蔡育儒犯竊盜罪，累犯，處有期徒刑肆月，如易科罰金，以新臺幣壹仟元折算壹日。 未扣案之犯罪所得新臺幣貳佰元沒收，於全部或一部不能沒收或不宜執行沒收時，追徵其價額。  四 事實欄一、㈣（即起訴書犯罪事實欄一、（四）） 刑法第320條第3項、第1項之竊盜未遂罪 蔡育儒犯竊盜未遂罪，累犯，處有期徒刑參月，如易科罰金，以新臺幣壹仟元折算壹日。  五 事實欄一、㈤（即起訴書犯罪事實欄一、（五）） 刑法第321條第1項第2、3款之攜帶兇器毀壞門窗竊盜罪 蔡育儒犯攜帶兇器毀壞門窗竊盜罪，累犯，處有期徒刑捌月。 未扣案之犯罪所得新臺幣陸仟柒佰元沒收，於全部或一部不能沒收或不宜執行沒收時，追徵其價額。  六 事實欄一、㈥（即起訴書犯罪事實欄一、（六）） 刑法第321條第2項、第1項第3款之攜帶兇器竊盜未遂罪 蔡育儒犯攜帶兇器竊盜未遂罪，累犯，處有期徒刑肆月，如易科罰金，以新臺幣壹仟元折算壹日。 扣案螺絲起子貳把均沒收。 
附錄本案論罪科刑法條：
中華民國刑法第320 條
意圖為自己或第三人不法之所有，而竊取他人之動產者，為竊盜
罪，處5 年以下有期徒刑、拘役或50萬元以下罰金。
意圖為自己或第三人不法之利益，而竊佔他人之不動產者，依前
項之規定處斷。
前二項之未遂犯罰之。

中華民國刑法第321 條
犯前條第1 項、第2 項之罪而有下列情形之一者，處6 月以上5
年以下有期徒刑，得併科50萬元以下罰金：
一、侵入住宅或有人居住之建築物、船艦或隱匿其內而犯之。
二、毀越門窗、牆垣或其他安全設備而犯之。
三、攜帶兇器而犯之。
四、結夥三人以上而犯之。
五、乘火災、水災或其他災害之際而犯之。
六、在車站、港埠、航空站或其他供水、陸、空公眾運輸之舟、
    車、航空機內而犯之。
前項之未遂犯罰之。

中華民國刑法第339 條之1
意圖為自己或第三人不法之所有，以不正方法由收費設備取得他
人之物者，處1 年以下有期徒刑、拘役或10萬元以下罰金。
以前項方法得財產上不法之利益或使第三人得之者，亦同。
前二項之未遂犯罰之。

中華民國刑法第354 條
毀棄、損壞前二條以外之他人之物或致令不堪用，足以生損害於
公眾或他人者，處2 年以下有期徒刑、拘役或1 萬5 千元以下罰
金。